【裁判字號】    99,易,2406
【裁判日期】    991223
【裁判案由】    贓物
【裁判全文】
臺灣高雄地方法院刑事判決              99年度易字第2406號
公  訴  人  臺灣高雄地方法院檢察署檢察官
被      告  劉祐丞
上列被告因贓物案件，經檢察官提起公訴（99年度偵字第20873
號），被告於準備程序進行中就被訴事實為有罪之陳述，經本院
合議庭裁定改依簡式審判程序審理，判決如下：
    主  文
劉祐丞故買贓物，處有期徒刑參月，如易科罰金，以新臺幣壹仟
元折算壹日。
    事  實
一、劉祐丞明知真實姓名年籍均不詳，綽號「阿祥」之成年男子
    向其兜售之原車牌號碼8279-MB 號自小客車（裕隆牌，深灰
    色，引擎號碼為QR20Z026315 ，原車主為李坤岳，於民國94
    年10月11日流當予高雄縣大洲當舖，經該當舖輾轉讓渡予張
    駿彥，由張駿彥改懸掛5239-XN 號車牌作為權利車使用，嗣
    於99年2 月3 日8 時30分許，在高雄市○鎮區○○路與英義
    街口停車場內，遭不詳之人以拖吊車進入停車場之方式竊取
    ，並由不詳之人改懸掛張永謙所有，於99年2 月初某日，在
    高雄市○○區○○街59巷3 號前遭竊之3927-XQ 號車牌2 面
    ），為來路不明之贓物，竟基於故買贓物之犯意，於99 年4
    月、5 月間某日，在高雄市○○路某不詳地點之路旁，以新
    臺幣（下同）14萬元之代價購入，做為交通工具使用。俟於
    99年6 月18日14時49分許，在高雄市三民區○○○路390 巷
    口，為警攔檢盤查發覺車牌號碼有異，並當場扣得上開自小
    客車及3927-XQ號車牌2 面，而循線查悉上情。
二、案經張駿彥、張永謙訴由高雄市政府警察局三民第一分局報
    告臺灣高雄地方法院檢察署檢察官偵查起訴。
    理  由
一、本案被告劉祐丞所犯之罪，並非法定刑為死刑、無期徒刑或
    最輕本刑3 年以上有期徒刑之罪，亦非高等法院管轄第一審
    之案件，其於本院準備程序中就被訴事實已為有罪之陳述，
    本院乃裁定進行簡式審判程序。又簡式審判程序之證據調查
    ，依刑事訴訟法第273 條之2 規定，不受同法第159 條第1
    項審判外陳述排除之限制，再被告對於卷內之各項證據亦不
    爭執證據能力，故卷內所列之各項證據，自得作為證據，先
    予敘明。
二、上揭犯罪事實，業據被告劉祐丞坦承不諱，核與被害人張駿
    彥、張永謙於警詢時之指述俱相符（見高雄市政府警察局三
    民第一分局警卷第6 頁至第12頁），並經證人蒲天理於警詢
    時證述屬實（見高雄市政府警察局三民第一分局警卷第13頁
    至第14頁），復有高雄市政府警察局車輛協尋電腦輸入單、
    行車執照影本、高雄縣當舖商業同業公會證明書、94年9 月
    8 日汽車讓渡書、車牌號碼為3927-XQ 之車籍查詢- 基本資
    料詳細畫面、具領人張駿彥、張永謙之贓物認領保管單各1
    份、監視器翻拍照片2 張、系爭車輛照片7 張（見高雄市政
    府警察局三民第一分局警卷第16頁至第20頁、第27頁至第34
    頁）在卷可稽，足認被告任意性自白與事實相符，本件事證
    明確，其犯行堪以認定，應予依法論科。
三、核被告劉祐丞所為，係犯刑法第349 條第2 項故買贓物罪。
    爰審酌被告正值壯年，不思以正途獲取財物，為貪圖便宜，
    竟購買來路不明之贓車，助長竊盜風氣，使被害人增加追贓
    之困難，所為實有可議之處，惟念其犯後坦承犯行，態度尚
    佳，已有悔悟，參以系爭自小客車及3927-XQ 號車牌業經被
    害人張駿彥、張永謙分別領回，及其犯罪之動機、目的、手
    段、本件贓物價值等一切情狀，量處如主文所示之刑，並諭
    知易科罰金之折算標準，以示懲儆。
據上論斷，應依刑事訴訟法第273 條之1 第1 項、第299 條第1
項前段，刑法第349 條第2 項、第41條第1 項前段，刑法施行法
第1 條之1 ，判決如主文。
本案經檢察官鄧怡君到庭執行職務。
中    華    民    國    99    年    12    月    23    日
                  刑事第七庭    法  官  簡佩珺
以上正本證明與原本無異。
如不服本判決應於收受送達後十日內向本院提出上訴書狀，並應
敘述具體理由；其未敘述上訴理由者，應於上訴期間屆滿後二十
日內向本院補提理由書（均須按他造當事人之人數附繕本）「切
勿逕送上級法院」。
中    華    民    國    99    年    12    月    23    日
                                書記官  蕭家玲
附錄犯罪科刑法條：
中華民國刑法第349條
（普通贓物罪）
收受贓物者，處3 年以下有期徒刑、拘役或5 百元以下罰金。
搬運、寄藏、故買贓物或為牙保者，處5 年以下有期徒刑、拘役
或科或併科1 千元以下罰金。
因贓物變得之財物，以贓物論。

司法院資訊處製作；財團法人民間司法改革基金會備份。
